【裁判字號】    97,簡,1574
【裁判日期】    970429
【裁判案由】    詐欺
【裁判全文】
臺灣臺北地方法院刑事簡易判決          97年度簡字第1574號
聲  請  人  臺灣臺北地方法院檢察署檢察官
被      告  甲○○
            乙○○
上二人共同
選任辯護人  許進德律師
            林妍汝律師
被      告  丙○○
上列被告因詐欺等案件，經檢察官提起公訴（96年度偵字第8812
號、97年度偵字第3257號），嗣被告等於本院訊問後自白犯罪，
經合議庭裁定改依簡易判決處刑，茲判決如下：
    主  文
甲○○所犯之罪、所處之刑均如附表三所示，附表三所列之罪所
處之刑均減刑，減得之刑如附表三所載，應執行有期徒刑陸月，
如易科罰金，以銀元參佰元即新臺幣玖佰元折算壹日。緩刑參年
，並向臺北市政府社會局支付新臺幣伍萬元。
乙○○所犯之罪、所處之刑均如附表三所示，附表三所列之罪所
處之刑均減刑，減得之刑如附表三所載，應執行有期徒刑陸月，
如易科罰金，以銀元參佰元即新臺幣玖佰元折算壹日。緩刑參年
，並向臺北市政府社會局支付新臺幣伍萬元。
丙○○所犯之罪、所處之刑均如附表四所示，附表四所列之罪所
處之刑均減刑，減得之刑如附表四所載，應執行有期徒刑貳月，
如易科罰金，以銀元參佰元即新臺幣玖佰元折算壹日。緩刑貳年
，並向臺北市政府社會局支付新臺幣參萬元。
      事實及理由
一本件犯罪事實、證據、理由及適用法條，除引用檢察官起訴書
  之記載（如附件）外，並補充：
(一)被告甲○○、乙○○所為附表三編號一之行為，及被告丙○○
  所為附表四編號一之行為後，民國九十四年二月二日修正公布
  之刑法，已於九十五年七月一日施行，修正後第二條第一項規
  定：「行為後法律有變更者，適用行為時之法律。但行為後之
  法律有利於行為人者，適用最有利於行為人之法律。」此項修
  正乃為符合刑法第一條罪刑法定主義之要求，貫徹法律禁止溯
  及既往原則，屬規範行為後法律變更所生新舊法律比較適用之
  準據法，無比較新舊法之問題，應逕適用修正後刑法決定新舊
  法之適用，先予敘明。又刑法第二條第一項既曰法律，自較刑
  之範圍為廣；除法律有特別規定者（如修正後刑法第二條第二
  項非拘束人身自由之保安處分適用裁判時法，修正後刑法施行
  法第九條之三規定之情形），應依其規定；或事關執行之緩刑
  之宣告，或犯罪在刑法修正施行前，自首在刑法施行後之自首
  部分，或程序之規定（程序從新，如刑法第四十條沒收宣告之
  程序規定），應適用裁判時之修正後刑法之規定外；依修正後
  刑法第二條第一項比較時，應就罪刑有關之共犯、未遂犯、連
  續犯、牽連犯、結合犯，以及累犯加重，自首減輕暨其他法定
  加減原因（如身分加減）與加減例等一切情形，綜其全部之結
  果而為比較後整個適用，不能割裂而分別適用有利益之條文，
  最高法院九十五年五月二十三日著有九十五年度第八次刑庭會
  議決議可參。又有關易科罰金之折算標準、罰金易服勞役之折
  算標準及期限、多數有期徒刑定應執行之刑時之最高刑期之限
  制等之修正，事涉行為人易刑折算標準金額之多寡與期限之長
  短或有期徒刑定應執行之刑時最高度之限制，雖亦均屬依修正
  後刑法第二條第一項所應比較適用法律之範圍，然觀諸最高法
  院前述決議內容，其所指應綜合比較新、舊法而一體適用之部
  分，當僅限於就被告所犯罪名、法定刑度及刑之加重減輕等有
  關罪、刑部分之事項，至針對法院為宣告刑後，就數個宣告刑
  應如何定其應執行刑之規定，因非屬須經綜合考量方得據以為
  刑之宣告之罪、刑事項，於適用時，與之不具依附及相互關聯
  之特性，縱各別適用最有利於行為人之法律，亦不影響被告題
  ，而應各依修正後刑法第二條第一項之規定，適用最有利於之
  犯行在法律上之評價，自不生應與罪、刑部分一體適用之問行
  為人之法律，臺灣高等法院著有九十六年度上訴字第十三號判
  決、最高法院著有九十六年度臺上字第三七四三、二七九○、
  六九五六號判決意旨足參。修正後刑法第五十五條關於想像競
  合犯之規定，增列「不得科以較輕罪名所定最輕本刑以下之刑
  」，惟此僅係法理之明文化，非屬法律之變更，無新、舊法比
  較之問題。茲就新舊法之比較適用依序說明如下：
(1)罰金刑：被告等所犯之刑法第三百三十九條第一項詐欺取財罪
  自七十二年六月二十六日（即罰金罰鍰提高標準條例修正公布
  日）迄今均未修正，其罰金法定刑最高額為銀元一千元，依罰
  金罰鍰提高標準條例第一條前段提高十倍後為銀元一萬元，再
  經依現行法規所定貨幣單位折算新臺幣條例第二條折算後為新
  臺幣三萬元。而刑法施行法於九十五年七月一日修正施行後，
  依該法第一條之一第一項規定，刑法所定罰金之貨幣單位為新
  臺幣，並依同條第二項就其所定數額提高為三十倍，依此折算
  ，刑法第三百三十九條第一項之罰金法定刑最高額亦為新臺幣
  三萬元，與修正前無異。揆諸本條第二項之立法意旨為「考量
  新修正之刑法施行後，不再適用『現行法規所定貨幣單位折算
  新臺幣條例』，為使罰金數額趨於一致，避免衍生新舊法比較
  適用問題，以緩和實務適用法律之衝擊之前提下，規定第二項
  如上」，顯見刑法施行法第一條之一第一項、第二項增訂之目
  的乃將刑法分則罰金刑之貨幣單位從「銀元」轉換為「新臺幣
  」，以釐清我國先前易生混淆之貨幣單位系統，與罪刑無涉，
  無新舊法比較適用之問題，且無再適用罰金罰鍰提高標準條例
  第一條提高倍數規定之餘地。惟因修正前刑法第三十三條第五
  款關於「罰金：一元以上」之規定，修正為「罰金：新臺幣一
  千元以上，以百元計算」，故刑法分則法定本刑中列有罰金者
  ，其法定最低度罰金因之提高，涉及科刑規範變更，故仍有比
  較新舊法之必要（最高法院九十六年度臺上字第一四六四號判
  決意旨參照）。本件經比較結果，以舊法有利於被告等人。
(2)共同正犯：修正前刑法第二十八條規定：「二人以上共同『實
  施』犯罪之行為者，皆為共同正犯」，上訴人行為後，新法修
  正為：「二人以上共同『實行』犯罪之行為者，皆為共同正犯
  」；將舊法之「實施」修正為「實行」。原「實施」之概念，
  包含陰謀、預備、著手及實行等階段之行為，修正後僅共同「
  實行」犯罪行為始成立共同正犯。是新法共同正犯之範圍已有
  限縮，排除陰謀犯、預備犯之共同正犯。新舊法就共同正犯之
  範圍既因此而有所變動，自屬犯罪後法律有變更。本件被告等
  均屬實行行為之共同正犯，經比較修正前、後之規定，適用修
  正前之規定，對被告等而言並無較不利。
(3)連續犯：刑法修正後，刪除第五十六條連續犯之規定，此刪除
  雖非犯罪構成要件之變更，但顯已影響行為人刑罰之法律效果
  ，自屬法律有變更，經比較新、舊法結果，舊法第五十六條連
  續犯之規定乃將被告等連續之數行為以一罪論，較有利被告等
  人。
(4)綜合上述各條文修正前後之比較，行為時之法律較有利於行為
  人，依刑法第二條第一項前段之規定，被告甲○○、乙○○所
  為附表三編號一之行為，及被告丙○○所為附表二編號一之行
  為，應整體適用被告等行為時即修正前刑法之規定。
(二)刑法修正施行後，刪除第五十六條所定之連續犯之規定。故基
  於概括犯意連續多次之犯行，於刑法修正刪除連續犯規定之前
  ，雖應依連續犯論以一罪，惟參照此次刑法第五十六條修正理
  由之說明：「對繼續犯同一罪名之罪者，均適用連續犯之規定
  論處，不無鼓勵犯罪之嫌，亦使國家刑罰權之行使發生不合理
  之現象。」、「基於連續犯原為數罪之本質及刑罰公平原則之
  考量，爰刪除有關連續犯之規定」等語，修法後係將本應各自
  獨立評價之數罪，回歸本來就應賦予複數法律效果之原貌，就
  刑法修正施行後多次之犯行，採一罪一罰，始符合立法本旨，
  最高法院著有九十六年度第九次刑庭會議決議意旨可參。又本
  屬連續犯之數行為，其中二以上行為或常業犯之部分犯行，在
  修正施行前，其餘一行為或數行為，在修正施行後者，則行為
  在施行前者，應依新舊法比較適用有利之舊法。但行為在修正
  施行後者，已因法律修正而生阻斷連續犯或常業犯之法律效果
  ，要無連續犯或常業犯可言，此部分原則上，應併合處罰，如
  認應合於接續犯、繼續犯、集合犯等實質上一罪關係者，自得
  改以一罪論處。是就數個犯罪行為本質上為連續犯或常業犯之
  情形，如該數個犯罪行為係跨越九十五年七月一日刑法修正施
  行前後，則應就刑法修正施行前所論之罪，與修正施行後所論
  之罪，數罪併罰，合併定其應執行之刑，最高法院著有九十六
  年度臺上字第七七一五號判決意旨可憑。本件被告甲○○、乙
  ○○所為起訴書附表一編號四五、四六、四八、三六、四七、
  四四、三四、四九、五十、二八、三三、二七等行為，及被告
  丙○○所為起訴書附表二編號一、二等行為，均在刑法修正施
  行後，參照前述說明，自應分論併罰。至被告甲○○、乙○○
  所為起訴書附表一其餘犯行，及被告丙○○所為起訴書附表二
  其餘犯行，均在刑法修正施行前，各依修正前刑法第五十六條
  連續犯之規定，均從一重處斷。再科刑判決之主刑、從刑或刑
  之加重、減輕及免除等事項所適用之法律，除法律別有規定外
  ，應本於統一性及整體性之原則一體適用，不得與主文所適用
  之法律任意割裂，係指一罪（包括單純一罪、實質上一罪、裁
  判上一罪）之情形而言，如係併合處罰之數罪，其無須另定應
  執行之刑者，遇有新舊法律變更而為比較適用時，本應就各罪
  情形分別為之，尚不生基於統一性及整體性之原則一體適用之
  問題，最高法院著有九十六年度臺上字第七五一三號判決意旨
  可參。易言之，倘併合處罰之數罪，須另定應執行之刑者，遇
  有新舊法律變更而為比較適用時，基於統一性及整體性之原則
  ，自應一體適用。
  本件被告甲○○、乙○○、丙○○於刑法修正施行後所為之行
  為，原應適用其等行為時即修正後刑法之相關規定，惟因其等
  有部分行為在刑法修正施行前，且經比較新舊法之結果，整體
  而言，以舊法較有利於被告等人，參照前述說明，本件被告甲
  ○○、乙○○、丙○○於刑法修正施行後所為之行為，亦應一
  體適用修正前刑法之規定。
二本院審酌被告三人為圖小利，利用起訴書附表一、二所列公務
  員無意旅遊，惟仍期得獲取強制休假旅遊補助費之機會，犧牲
  國家刺激我國旅遊等相關行業消費美意之動機，以假消費、真
  刷卡之不正當手段遂行犯罪之手段，但犯後坦承犯行，已表悔
  誤等一切情狀，分別量處如主文所示之刑。另被告甲○○、乙
  ○○所為附表三編號一及被告丙○○所為附表四編號一行為時
  之刑法第四十一條第一項前段規定：「犯最重本刑為五年以下
  有期徒刑以下之刑之罪，而受六個月以下有期徒刑或拘役之宣
  告，因身體、教育、職業、家庭之關係或其他正當事由，執行
  顯有困難者，得以一元以上三元以下折算一日，易科罰金。」
  被告等行為時之易科罰金折算標準，依修正前罰金罰鍰提高標
  準條例第二條前段（現已刪除）規定，係就其原定數額提高為
  一百倍折算一日，則本件被告行為時之易科罰金折算標準，應
  以銀元一百元至三百元折算一日，經折算為新臺幣後，應以新
  臺幣三百元至九百元折算為一日。惟九十五年七月一日施行之
  刑法第四十一條第一項前段規定：「犯最重本刑為五年以下有
  期徒刑以下之刑之罪，而受六個月以下有期徒刑或拘役之宣告
  者，得以新臺幣一千元、二千元或三千元折算一日，易科罰金
  。」，經比較修正前後易科罰金折算標準，以舊法較有利被告
  等人。又被告等行為時之刑法第五十一條第五款規定：「數罪
  併罰，宣告多數有期徒刑者，於各刑中之最長期以上，各刑合
  併之刑期以下，定其刑期。但不得逾二十年。」惟修正後該款
  規定：「數罪併罰，宣告多數有期徒刑者，於各刑中之最長期
  以上，各刑合併之刑期以下，定其刑期。但不得逾三十年。」
  已將應執行刑之上限提高為三十年，自以舊法較有利於被告等
  人。再被告等之犯罪均合於中華民國九十六年罪犯減刑條例第
  二條第一項第三款之規定，應各將宣告刑予以減刑，並均依修
  正前刑法第四十一條第一項前段諭知易科罰金之折算標準，並
  各依修正前第五十一條第五款定其等應執行之刑。復被告三人
  前均未曾受有期徒刑以上刑之宣告，有臺灣高等法院被告前案
  紀錄表一份在卷可憑，其等因一時失慮，貪圖小利，致罹刑典
  ，經此起訴審判，應均無再犯之虞，本院認為對其等科處之刑
  ，均以暫不執行為適當，被告甲○○、乙○○均併為緩刑三年
  之諭知，被告丙○○則併為緩刑二年之諭知，並均諭知如主文
  所示之條件。至供本件犯罪所用內容不實之刷卡收執聯及公務
  人員強制休假補助申請表等，因均已由起訴書附表一、二所示
  之公務員向所屬機關提出申請，均非屬被告三人或共犯所有之
  物，不得併予宣告沒收，附此敘明。
三適用之法條：刑事訴訟法第四百四十九條第二項、第三項、第
  四百五十四條第二項，刑法第二條第一項前段、第三百三十九
  條第一項、第二百十六條、第二百十五條、第七十四條第一項
  第一款、第二項第四款，修正前刑法第二十八條、第五十六條
  、第五十五條前段、第五十一條第五款、第四十一條第一項前
  段，刑法施行法第一條之一，修正前罰金罰鍰提高標準條例第
  二條，中華民國九十六年罪犯減刑條例第二條第一項第三款、
  第七條、第九條。
中    華    民    國    97    年    4    月    29   日
                  刑事第十五庭  法  官     邱蓮華
上正本證明與原本無異。
如不服本判決，應於判決送達後10日內向本院提出上訴狀（應抄
附繕本）。告訴人或被害人如對於本判決不服者，應具備理由請
求檢察官上訴，其上訴期間之計算係以檢察官收受判決正本之日
期為準。
                                書記官     葉宜玲
中    華    民    國    97    年    4     月    29    日
【附表三】甲○○、林超銘所犯之罪、所處之刑
┌──┬───────┬───────────┬──────────┬──────────┐
│編號│ 犯罪時間     │       主    文       │       宣告刑       │      減得之刑      │
├──┼───────┼───────────┼──────────┼──────────┤
│  1 │95年1月23日至 │共同連續意圖為自己不法│有期徒刑肆月，如易科│有期徒刑貳月，如易科│
│    │95年6月30日   │之所有，以詐術使人將本│罰金，以銀元參佰元即│罰金，以銀元參佰元即│
│    │起訴書附表一編│人之物交付。          │新臺幣玖佰元折算壹日│新臺幣玖佰元折算壹日│
│    │號1-26、29-32 │                      │                    │                    │
│    │、35、37-43   │                      │                    │                    │
├──┼───────┼───────────┼──────────┼──────────┤
│  2 │95年7 月6 日  │共同意圖為自己不法之所│有期徒刑貳月，如易科│有期徒刑壹月，如易科│
│    │起訴書附表一編│有，以詐術使人將本人之│罰金，以銀元參佰元即│罰金，以銀元參佰元即│
│    │號45          │物交付。              │新臺幣玖佰元折算壹日│新臺幣玖佰元折算壹日│
├──┼───────┼───────────┼──────────┼──────────┤
│  3 │95年7 月6 日  │共同意圖為自己不法之所│有期徒刑貳月，如易科│有期徒刑壹月，如易科│
│    │起訴書附表一編│有，以詐術使人將本人之│罰金，以銀元參佰元即│罰金，以銀元參佰元即│
│    │號46          │物交付。              │新臺幣玖佰元折算壹日│新臺幣玖佰元折算壹日│
├──┼───────┼───────────┼──────────┼──────────┤
│  4 │95年8 月14日  │共同意圖為自己不法之所│有期徒刑貳月，如易科│有期徒刑壹月，如易科│
│    │起訴書附表一編│有，以詐術使人將本人之│罰金，以銀元參佰元即│罰金，以銀元參佰元即│
│    │號48          │物交付。              │新臺幣玖佰元折算壹日│新臺幣玖佰元折算壹日│
├──┼───────┼───────────┼──────────┼──────────┤
│  5 │95年8 月15日  │共同意圖為自己不法之所│有期徒刑貳月，如易科│有期徒刑壹月，如易科│
│    │起訴書附表一編│有，以詐術使人將本人之│罰金，以銀元參佰元即│罰金，以銀元參佰元即│
│    │號36          │物交付。              │新臺幣玖佰元折算壹日│新臺幣玖佰元折算壹日│
├──┼───────┼───────────┼──────────┼──────────┤
│  6 │95年8 月25日  │共同意圖為自己不法之所│有期徒刑貳月，如易科│有期徒刑壹月，如易科│
│    │起訴書附表一編│有，以詐術使人將本人之│罰金，以銀元參佰元即│罰金，以銀元參佰元即│
│    │號47          │物交付。              │新臺幣玖佰元折算壹日│新臺幣玖佰元折算壹日│
├──┼───────┼───────────┼──────────┼──────────┤
│  7 │95年11月27日  │共同意圖為自己不法之所│有期徒刑貳月，如易科│有期徒刑壹月，如易科│
│    │起訴書附表一編│有，以詐術使人將本人之│罰金，以銀元參佰元即│罰金，以銀元參佰元即│７
│    │號44          │物交付。              │新臺幣玖佰元折算壹日│新臺幣玖佰元折算壹日│
├──┼───────┼───────────┼──────────┼──────────┤
│  8 │95年12月6 日  │共同意圖為自己不法之所│有期徒刑貳月，如易科│有期徒刑壹月，如易科│
│    │起訴書附表一編│有，以詐術使人將本人之│罰金，以銀元參佰元即│罰金，以銀元參佰元即│
│    │號34          │物交付。              │新臺幣玖佰元折算壹日│新臺幣玖佰元折算壹日│
├──┼───────┼───────────┼──────────┼──────────┤
│  9 │95年12月8 日  │共同意圖為自己不法之所│有期徒刑貳月，如易科│有期徒刑壹月，如易科│
│    │起訴書附表一編│有，以詐術使人將本人之│罰金，以銀元參佰元即│罰金，以銀元參佰元即│
│    │號49          │物交付。              │新臺幣玖佰元折算壹日│新臺幣玖佰元折算壹日│
├──┼───────┼───────────┼──────────┼──────────┤
│ 10 │95年12月21日  │共同意圖為自己不法之所│有期徒刑貳月，如易科│有期徒刑壹月，如易科│
│    │起訴書附表一編│有，以詐術使人將本人之│罰金，以銀元參佰元即│罰金，以銀元參佰元即│
│    │號50          │物交付。              │新臺幣玖佰元折算壹日│新臺幣玖佰元折算壹日│
├──┼───────┼───────────┼──────────┼──────────┤
│ 11 │95年12月26日  │共同意圖為自己不法之所│有期徒刑貳月，如易科│有期徒刑壹月，如易科│
│    │起訴書附表一編│有，以詐術使人將本人之│罰金，以銀元參佰元即│罰金，以銀元參佰元即│
│    │號28          │物交付。              │新臺幣玖佰元折算壹日│新臺幣玖佰元折算壹日│
├──┼───────┼───────────┼──────────┼──────────┤
│ 12 │95年12月26日  │共同意圖為自己不法之所│有期徒刑貳月，如易科│有期徒刑壹月，如易科│
│    │起訴書附表一編│有，以詐術使人將本人之│罰金，以銀元參佰元即│罰金，以銀元參佰元即│
│    │號33          │物交付。              │新臺幣玖佰元折算壹日│新臺幣玖佰元折算壹日│
├──┼───────┼───────────┼──────────┼──────────┤
│ 13 │95年12月28日  │共同意圖為自己不法之所│有期徒刑貳月，如易科│有期徒刑壹月，如易科│
│    │起訴書附表一編│有，以詐術使人將本人之│罰金，以銀元參佰元即│罰金，以銀元參佰元即│
│    │號27          │物交付。              │新臺幣玖佰元折算壹日│新臺幣玖佰元折算壹日│
└──┴───────┴───────────┴──────────┴──────────┘
【附表四】丙○○所犯之罪、所處之刑
┌──┬───────┬───────────┬──────────┬──────────┐
│編號│ 犯罪時間     │          主    文    │       宣告刑       │      減得之刑      │
├──┼───────┼───────────┼──────────┼──────────┤
│  1 │95年3月14日至 │共同連續意圖為自己不法│有期徒刑參月，如易科│有期徒刑壹月又拾伍日│
│    │95年4月24日   │之所有，以詐術使人將本│罰金，以銀元參佰元即│，如易科罰金，以銀元│
│    │起訴書附表二編│人之物交付。          │新臺幣玖佰元折算壹日│參佰元即新臺幣玖佰元│
│    │號3-5         │                      │                    │折算壹日。          │
├──┼───────┼───────────┼──────────┼──────────┤
│  2 │95年12月21日  │共同意圖為自己不法之所│有期徒刑貳月，如易科│有期徒刑壹月，如易科│
│    │起訴書附表二編│有，以詐術使人將本人之│罰金，以銀元參佰元即│罰金，以銀元參佰元即│
│    │號1           │物交付。              │新臺幣玖佰元折算壹日│新臺幣玖佰元折算壹日│
├──┼───────┼───────────┼──────────┼──────────┤
│  3 │95年12月21日  │共同意圖為自己不法之所│有期徒刑貳月，如易科│有期徒刑壹月，如易科│
│    │起訴書附表一編│有，以詐術使人將本人之│罰金，以銀元參佰元即│罰金，以銀元參佰元即│
│    │號2           │物交付。              │新臺幣玖佰元折算壹日│新臺幣玖佰元折算壹日│
└──┴───────┴───────────┴──────────┴──────────┘
【附件】
臺灣臺北地方法院檢察署檢察官起訴書
                                      96年度偵字第8812號
                                      97年度偵字第3257號
    被      告  甲○○  女  47歲（民國○○年○月○日生）
                        住臺北縣坪林鄉水柳腳42號
                        國民身分證統一編號：Ｚ000000000號
                乙○○  男  48歲（民國○○年○月○○日生）
                        住臺北縣坪林鄉水柳腳42號
                        國民身分證統一編號：Ｚ000000000號
    共      同
    選任辯護人  許進德律師
                蘇夏曦律師
                林妍汝律師
    被      告  丙○○  男  34歲（民國○○年○月○日生）
                        住臺北縣坪林鄉水柳腳187號
                        國民身分證統一編號：Ｚ000000000號
上列被告等因詐欺等案件，業經偵查終結，認應提起公訴，茲將
犯罪事實及證據並所犯法條分敘如下：
        犯  罪  事  實
一、甲○○、乙○○為設於臺北縣坪林鄉水柳腳42號「坪林茶莊
    」之實際負責人，丙○○為設於臺北縣坪林鄉水柳腳187號
    之5「全億茶行」之實際負責人，游家和、林拱明、何棟材
    、林方章、官柏榆、陳清圳、鄧瑞發、陳其財、許桐富、蕭
    火焰、李慶峰、李長清、許釗賢、游勝文、吳秋雄、王欉、
    王堯、簡豐昌、吳平國、林正財、林信瀧、張德春、楊清漢
    、朱正鐘、林春賢、陳勇志、王孝謹、李文豪、林碧嬌、鄭
    淑賢、曾玉泉、林蓉蓉、鄭富美、趙莉莉、敬永發、謝素貞
    、王弘志、王迪莊、王進義、陳錦地、林良助、林福隆、林
    得勝、李錫鑫、李木春、林淑敏、李清榮、游源田、李木田
    、林吉昌、魏志芳、游明順、邱旺德、吳慶東、張旺金、黃
    政宜均為公務人員（任職機關詳如附表一、二所示，下稱游
    家和等56人，另為職權不起訴處分）；渠等明知公務人員強
    制休假補助費之發放方式，乃係公務人員於週1至週5休假（
    非假日）期間，前往服務機關所在地以外之其他直轄市或縣
    市，異地且隔夜，以國民旅遊卡在國民旅遊卡特約商店刷卡
    消費，並採「實報實銷」方式，按消費之金額，核實補助；
    又公務人員具有14日以上休假資格者，如刷卡消費達新臺幣
    （下同）1萬2,800元，即可據以申報強制休假旅遊補助費1
    萬6,000元。詎游家和等如附表一所示之50人，與坪林茶莊
    負責人甲○○、乙○○基於意圖為自己不法所有及行使業務
    登載不實文書之犯意聯絡；陳勇志等如附表二所示之6人，
    則與全億茶行負責人丙○○基於意圖為自己不法所有及行使
    業務登載不實文書之犯意聯絡，於民國95年間，先由公務人
    員向任職機關所屬單位申請休假後，於詳如附表一、二所示
    之時前往坪林茶莊、全億茶行，持國民旅遊卡消費購買茶葉
    、茶點、等物，游家和等56人實際消費金額僅為如附表一、
    二所示金額，甲○○、乙○○、丙○○仍不實鍵入如附表一
    、二之刷卡金額，製作不實電磁消費紀錄，使發卡銀行陷於
    錯誤，同意如附表一、二所示之刷卡簽帳消費金額，並藉以
    取得刷卡單及授權碼，再上網連結至財團法人聯合信用卡處
    理中心建製之「公務人員強制休假補助費檢核系統」內，鍵
    入如附表一、二所示公務人員之信用卡卡號、消費金額、休
    假日期、授權碼等不實資料，登載於其業務上所做成之電磁
    消費紀錄，俟詐得如附表一、二所示刷卡金額所示之款項後
    ，甲○○、乙○○即從中扣除如附表一所示游家和等50人實
    際購買茶葉商品費用、3%手續費及5%稅金，丙○○則扣除如
    附表二所示陳勇志等6人實際購買茶葉商品費用、4%手續費
    及4%稅金後，均將其餘如附表一、二所示之現金，退還予刷
    卡之游家和等56人；游家和等56人則於各服務機關填寫「公
    務人員符合報領公務人員強制休假補助非申請表」後，下載
    上開網路上不實消費之電磁紀錄資料，向如附表一、二任職
    機關之所屬機關人事單位請領休假旅遊補助費1萬6,000元，
    使所屬機關會計人員陷於錯誤，即依渠等所申請金額如數撥
    款至渠等之金融帳戶，游家和等56人即各不實詐得95年度之
    公務人員強制休假旅遊補助費，足以生損害於各發卡銀行及
    如附表一、二任職機關核發強制休假旅遊補助之正確性。
二、案經游家和、林拱明、何棟材、林方章、官柏榆、陳清圳、
    鄧瑞發、陳其財、許桐富、蕭火焰、李慶峰、李長清、許釗
    賢、游勝文、吳秋雄、王欉、王堯、簡豐昌、吳平國、林正
    財、林信瀧、張德春、楊清漢、朱正鐘、林春賢、陳勇志等
    26人自首由法務部調查局臺北縣調查站移送本署偵辦。
        證  據  並  所  犯  法  條
一、證據清單：
  ┌──┬───────────┬───────────┐
  │編號│    證  據  名 稱     │  待  證  事  實      │
  ├──┼───────────┼───────────┤
  │ 一 │被告甲○○、乙○○於警│1、被告甲○○、乙○○ │
  │    │詢中、偵查中之供述    │   於96年4月24日偵查中│
  │    │                      │   坦認為坪林茶莊之實 │
  │    │                      │   際負責人，然矢口否 │
  │    │                      │   認有何上開犯行，辯 │
  │    │                      │   稱均係按照公務員實 │
  │    │                      │   際消費金額刷卡。   │
  │    │                      │2、被告甲○○、乙○○ │
  │    │                      │   於96年5月7日於偵查 │
  │    │                      │   中改口，坦承有協助 │
  │    │                      │   游家和等26名自首之 │
  │    │                      │   交通部臺灣鐵路管理 │
  │    │                      │   局宜蘭工務段員工刷 │
  │    │                      │   用國民旅遊卡並扣除 │
  │    │                      │   5％營業稅、3％手續 │
  │    │                      │   費後退還現金情事； │
  │    │                      │   然辯稱係公務員主動 │
  │    │                      │   要求。             │
  │    │                      │3、被告甲○○、乙○○ │
  │    │                      │   矢口否認除上開26名 │
  │    │                      │   自首之公務員外，尚 │
  │    │                      │   有其餘公務員不實刷 │
  │    │                      │   用國民旅遊卡情事。 │
  ├──┼───────────┼───────────┤
  │ 二 │被告丙○○於警詢中、偵│1、被告丙○○於96年4月│
  │    │查中之供述            │   24日偵查中坦認為全 │
  │    │                      │   億茶行之實際負責人 │
  │    │                      │   ，然矢口否認有何上 │
  │    │                      │   開犯行，辯稱均係依 │
  │    │                      │   照公務員實際消費刷 │
  │    │                      │   卡。               │
  │    │                      │2、被告丙○○於96年5月│
  │    │                      │   7日於偵查中改口，坦│
  │    │                      │   承有協助游家和等26 │
  │    │                      │   名自首之交通部臺灣 │
  │    │                      │   鐵路管理局宜蘭工務 │
  │    │                      │   段（下稱宜蘭工務段 │
  │    │                      │   ）員工刷用國民旅遊 │
  │    │                      │   卡，扣除4%營業稅及 │
  │    │                      │   4% 手續費後，退還現│
  │    │                      │   金情事；然辯稱係公 │
  │    │                      │   務人員主動詢問要求 │
  │    │                      │   方配合辦理。       │
  │    │                      │3、被告丙○○坦認尚有 │
  │    │                      │   其他公務人員有不實 │
  │    │                      │   刷卡消費退現情事， │
  │    │                      │   倘公務員買超過1萬元│
  │    │                      │   之金額，且整個機關 │
  │    │                      │   的人都至店內消費超 │
  │    │                      │   過1萬元，確實有可能│
  │    │                      │   係屬盜刷情形。     │
  ├──┼───────────┼───────────┤
  │ 三 │證人即同案被告游家和、│1、游家和等如附表一所 │
  │    │林拱明、何棟材、林方章│   示50人、陳勇志等如 │
  │    │官柏榆、陳清圳、鄧瑞發│   附表一所示之6人，有│
  │    │、陳其財、許桐富、蕭火│   於附表一、二所示時 │
  │    │焰、李慶峰、李長清、許│   間分別前往坪林茶莊 │
  │    │釗賢、游勝文、吳秋雄、│   、全億茶行刷用國民 │
  │    │王欉、王堯、簡豐昌、吳│   旅遊卡，並退還如附 │
  │    │平國、林正財、林信瀧、│   表所示現金。       │
  │    │張德春、楊清漢、朱正鐘│2、被告甲○○、乙○○ │
  │    │、林春賢、陳勇志、王孝│   、丙○○係主動告知 │
  │    │謹、李文豪、林碧嬌、鄭│   可刷卡退現金等情。 │
  │    │淑賢、曾玉泉、林蓉蓉、│3、除宜蘭工務段自首之 │
  │    │鄭富美、趙莉莉、敬永發│   26名公務員外，確實 │
  │    │、謝素貞、王弘志、王迪│   尚有其餘包括行政院 │
  │    │莊、王進義、陳錦地、林│   農委會、臺灣士林地 │
  │    │良助、林福隆、林得勝、│   方法院、行政院退輔 │
  │    │李錫鑫、李木春、李清榮│   會、臺北市政府環保 │
  │    │、游源田、李木田、林吉│   局等各機關公務員合 │
  │    │昌、魏志芳、游明順、邱│   計30人前往刷用國民 │
  │    │旺德、吳慶東、張旺金、│   旅遊卡以退還現金之 │
  │    │黃政宜於偵查中之供述（│   情事。             │
  │    │僅林淑敏於偵查中未到庭│                      │
  │    │）                    │                      │
  ├──┼───────────┼───────────┤
  │ 四 │1、坪林茶莊、全億茶行 │1、95年度公務人員使用 │
  │    │   之現場照片         │   國民旅遊卡於「坪林 │
  │    │2、交通部觀光局96年1月│   茶莊」刷卡紀錄，消 │
  │    │   23日觀實字第0960100│   費1萬3,000元金額高 │
  │    │   029號函、96年3月16 │   達154筆，1萬2,000元│
  │    │   日觀實字第096010009│   至1萬2,900元高達92 │
  │    │   0號函覆之坪林茶莊、│   筆，1萬元至1萬1,850│
  │    │   全億茶行95年度公務 │   元29筆，9,000元4筆 │
  │    │   人員人員消費明細紀 │   ，8,000元至8,500元 │
  │    │   錄表               │   10筆，7,500元以下95│
  │    │3、坪林茶莊、全億茶行 │   筆。               │
  │    │   之月結對帳單       │2、95年度公務人員使用 │
  │    │                      │   國民旅遊卡於「全億 │
  │    │                      │   茶行」刷卡紀錄，消 │
  │    │                      │   費1萬3,150元至1萬4,│
  │    │                      │   000元7筆，1萬3,000 │
  │    │                      │   元14筆，1萬2,000元 │
  │    │                      │   至1萬2,840元14筆， │
  │    │                      │   1萬1,000元1筆，1萬 │
  │    │                      │   元3筆，8,000元至9, │
  │    │                      │   000元4筆，7,500元以│
  │    │                      │   下72筆。           │
  ├──┼───────────┼───────────┤
  │ 五 │1、游家和等宜蘭工務段 │游家和等56名公務員，分│
  │    │   自首之26名公務員所 │別前往坪林茶莊、全億茶│
  │    │   提出之公務員之符合 │行刷用國民旅遊卡，並當│
  │    │   報領公務人員強制休 │場收取被告等所退還現金│
  │    │   假補助費申請表、員 │等情（詳分別如附表一、│
  │    │   工休假單、職務報告 │二所示）。            │
  │    │   等資料             │                      │
  │    │2、臺北市政府政風處96 │                      │
  │    │   年8月23日北市政二字│                      │
  │    │   第00000000000號函、│                      │
  │    │   交通部臺灣鐵路管理 │                      │
  │    │   局政風室96年8月10日│                      │
  │    │   （96）政二查字第096│                      │
  │    │   0100539號函、行政院│                      │
  │    │   國軍退除役官兵輔導 │                      │
  │    │   委員會政風處96年7月│                      │
  │    │   27日輔政處字第09600│                      │
  │    │   02770號函、行政院農│                      │
  │    │   業委員會林務局政風 │                      │
  │    │   室96年8月2日林範室 │                      │
  │    │   字第096179115096179│                      │
  │    │   1154號函、宜蘭縣政 │                      │
  │    │   府政風室96年7月25日│                      │
  │    │   政查字第0961351103 │                      │
  │    │   號函、臺灣士林地方 │                      │
  │    │   法院政風室96年7月25│                      │
  │    │   日士政字第096000017│                      │
  │    │   5號函、96年8月6日士│                      │
  │    │   政字第0960000180號 │                      │
  │    │   函、臺灣郵政股份有 │                      │
  │    │   限公司政風處96年7月│                      │
  │    │   30日政密字第0958109│                      │
  │    │   013號函            │                      │
  └──┴───────────┴───────────┘
二、按錄音、錄影或電磁紀錄，藉機器或電腦之處理所顯示之聲
    音、影像或符號，足以為表示其用意之證明者，以文書論；
    又稱電磁紀錄，指以電子、磁性或其他無法以人之知覺直接
    認識之方式所製成之紀錄，而供電腦處理之用者，刑法第22
    0條第2項、第10條第6項分別定有明文。被告甲○○、乙○
    ○、丙○○為國民旅遊卡特約商店之實際負責人，將不實資
    料鍵入刷卡機，製作不實如附表一、二所示之電磁消費紀錄
    ，並藉以取得刷卡單及授權碼，再上網連結至財團法人聯合
    信用卡處理中心建置之「公務人員強制休假補助費檢核系統
    」內，將如附表一、二所示公務員之信用卡卡號、消費金額
    、休假日期、授權碼、旅遊行程等不實資料，鍵入登載於其
    業務上作成之電磁消費紀錄，自均屬刑法第220條第2項之準
    私文書，臺灣高等法院95年度上易字第555號判決亦同斯旨
    。
三、核被告甲○○、乙○○、鄭永裕所為，均係犯刑法第339 條
    第1項之詐欺取財嫌、刑法第216條、215條、220條第2項之
    行使業務上登載不實之準私文書罪嫌；渠等登載不實事項於
    業務上作成之準私文書之低度行為，均各為其等行使業務上
    登載不實之準私文書之高度行為所吸收，均不另論罪；被告
    等所犯上開二罪，為一行為觸犯數罪名，應從一重之詐欺取
    財罪嫌處斷；被告甲○○、乙○○與如附表一所示公務員50
    人、被告丙○○與如附表二所示之公務員6人就上開犯行間
    ，與丙○○就上開犯行，有犯意聯絡與行為分擔，請論以共
    同正犯。請審酌被告等均無前科，有全國刑案查註資料表在
    卷可查；然渠等身為國民旅遊卡特約商店之負責人，不顧政
    府以國民旅遊卡提振觀光旅遊產業發展之美意，心生貪念，
    以不法手段與公務員共同詐取國民旅遊補助款並抽取手續費
    用，顯屬可議；然被告丙○○為全億茶行之負責人，初矢口
    否認犯行，惟嗣到庭坦認犯行，且供承確實除26名之宜蘭工
    務段自首之公務員外，尚有其餘公務員至全億茶行不實刷用
    國民旅遊卡等情，態度良好，表示係因一時失慮，致罹刑章
    ，顯對此行為已深表悔悟，歷此司法偵查程序應有所警惕，
    請予從輕量刑。至被告甲○○、乙○○為坪林茶莊之實際負
    責人，被告乙○○並於偵查中自承為國小本土教材教師，經
    清查坪林茶莊之95年度國民旅遊卡刷卡明細，可疑為盜刷筆
    數即高達數百筆，有刷卡明細資料在卷可查，且經函請各單
    位政風室協助調查後，業有30名公務員坦認犯行，縱被告甲
    ○○、乙○○嗣於偵查中坦認有公務員至坪林茶莊刷用國民
    旅遊卡，然辯稱僅有最初自首之26名公務員不實刷用國民旅
    遊卡云云，顯猶飾詞狡辯、毫無悔意等一切情狀，從重量刑
    ，以儆效尤。
四、依刑事訴訟法第251條第1項提起公訴。
        此  致
臺灣臺北地方法院
中    華    民    國    97    年    2     月    18    日
                              檢  察  官  林  怡  君
附錄本案所犯法條全文
中華民國刑法第215條
從事業務之人，明知為不實之事項，而登載於其業務上作成之文
書，足以生損害於公眾或他人者，處3年以下有期徒刑、拘役或5
百元以下罰金。
中華民國刑法第216條
行使第210條至第215條之文書者，依偽造、變造文書或登載不實
事項或使登載不實事項之規定處斷。
中華民國刑法第220條
在紙上或物品上之文字、符號、圖畫、照像，依習慣或特約，足
以為表示其用意之證明者，關於本章及本章以外各罪，以文書論
。
錄音、錄影或電磁紀錄，藉機器或電腦之處理所顯示之聲音、影
像或符號，足以為表示其用意之證明者，亦同。
中華民國刑法第339條
意圖為自己或第三人不法之所有，以詐術使人將本人或第三人之
物交付者，處5年以下有期徒刑、拘役或科或併科1千元以下罰金
。
以前項方法得財產上不法之利益或使第三人得之者，亦同。
前二項之未遂犯罰之。
附表一、坪林茶莊部分：
  ┌──┬────┬───────┬──────┬────┬────┐
  │編號│被告姓名│所屬機關      │消費日期    │刷卡金額│退現金額│
  │    │        │              │            │（元）  │（元）  │
  ├──┼────┼───────┼──────┼────┼────┤
  │ 1  │游家和  │交通部臺灣鐵路│95年4月14日 │13,000  │約8,000 │
  │    │        │管理局宜蘭工務│            │        │        │
  │    │        │段            │            │        │        │
  ├──┼────┼───────┼──────┼────┼────┤
  │ 2  │林拱明  │同上          │95年4月11日 │13,000  │約5,000 │
  ├──┼────┼───────┼──────┼────┼────┤
  │ 3  │何棟財  │同上          │95年4月14日 │13,000  │約8,000 │
  ├──┼────┼───────┼──────┼────┼────┤
  │ 4  │林方章  │同上          │95年4月17日 │13,000  │約8,000 │
  ├──┼────┼───────┼──────┼────┼────┤
  │ 5  │官伯榆  │同上          │95年4月14日 │13,000  │約8,000 │
  ├──┼────┼───────┼──────┼────┼────┤
  │ 6  │陳清圳  │同上          │95年4月14日 │13,000  │約8,000 │
  ├──┼────┼───────┼──────┼────┼────┤
  │ 7  │鄧瑞發  │同上          │95年4月14日 │13,000  │約8,000 │
  ├──┼────┼───────┼──────┼────┼────┤
  │ 8  │陳其財  │同上          │95年4月14日 │13,000  │約8,000 │
  ├──┼────┼───────┼──────┼────┼────┤
  │ 9  │許桐富  │同上          │95年4月14日 │13,000  │約8,000 │
  ├──┼────┼───────┼──────┼────┼────┤
  │10  │蕭火焰  │同上          │95年4月14日 │13,000  │約8,000 │
  ├──┼────┼───────┼──────┼────┼────┤
  │11  │李慶峰  │同上          │95年6月26日 │12,000  │約7,000 │
  ├──┼────┼───────┼──────┼────┼────┤
  │12  │李長清  │同上          │95年6月26日 │12,000  │約7,000 │
  ├──┼────┼───────┼──────┼────┼────┤
  │13  │許釗賢  │同上          │95年4月25日 │13,000  │約7,000 │
  ├──┼────┼───────┼──────┼────┼────┤
  │14  │游勝文  │同上          │95年3月21日 │13,000  │約4,500 │
  ├──┼────┼───────┼──────┼────┼────┤
  │15  │吳秋雄  │同上          │95年6月7日  │12,500  │約7,000 │
  ├──┼────┼───────┼──────┼────┼────┤
  │16  │王  欉  │同上          │95年6月1日  │12,800  │約8,100 │
  ├──┼────┼───────┼──────┼────┼────┤
  │17  │王  堯  │同上          │95年5月24日 │13,000  │約7,000 │
  │    │        │              │            │        │至8,000 │
  ├──┼────┼───────┼──────┼────┼────┤
  │18  │簡豐昌  │同上          │95年6月26日 │13,000  │約8,200 │
  ├──┼────┼───────┼──────┼────┼────┤
  │19  │吳平國  │同上          │95年2月24日 │13,000  │約7,000 │
  ├──┼────┼───────┼──────┼────┼────┤
  │20  │林正財  │同上          │95年1月23日 │13,000  │約8,200 │
  ├──┼────┼───────┼──────┼────┼────┤
  │21  │林信瀧  │同上          │95年1月23日 │12,800  │約6,000 │
  ├──┼────┼───────┼──────┼────┼────┤
  │22  │張德春  │同上          │95年6月26日 │13,000  │約7,500 │
  ├──┼────┼───────┼──────┼────┼────┤
  │23  │楊清漢  │同上          │95年3月21日 │13,000  │約4,000 │
  │    │        │              │            │        │至5,000 │
  ├──┼────┼───────┼──────┼────┼────┤
  │24  │朱正鐘  │同上          │95年3月21日 │13,000  │約7,000 │
  ├──┼────┼───────┼──────┼────┼────┤
  │25  │王孝謹  │交通部臺灣鐵路│95年3月3日  │13,000  │約8,600 │
  │    │        │管理局宜蘭運務│            │        │        │
  │    │        │段            │            │        │        │
  ├──┼────┼───────┼──────┼────┼────┤
  │26  │李文豪  │行政院農業委員│95年2月14日 │13,000  │約8,000 │
  │    │        │會林務局羅東林│            │        │        │
  │    │        │區管理處秘書室│            │        │        │
  ├──┼────┼───────┼──────┼────┼────┤
  │27  │林碧嬌  │臺灣士林地方法│95年12月28日│12,850  │約8,000 │
  │    │        │院公證處      │            │        │        │
  ├──┼────┼───────┼──────┼────┼────┤
  │28  │鄭淑賢  │臺灣士林地方法│95年12月26日│12,800  │約7,000 │
  │    │        │院士林簡易庭  │            │        │至8,000 │
  ├──┼────┼───────┼──────┼────┼────┤
  │29  │曾玉泉  │臺灣士林地方法│95年6月30日 │13,000  │約7,000 │
  │    │        │院司機        │            │        │        │
  ├──┼────┼───────┼──────┼────┼────┤
  │30  │林蓉蓉  │行政院國軍退除│95年5月4日  │13,000  │約4,000 │
  │    │        │役官兵輔導委員│            │        │        │
  │    │        │會秘書室      │            │        │        │
  ├──┼────┼───────┼──────┼────┼────┤
  │31  │鄭富美  │同上          │95年5月4日  │13,000  │陳稱已記│
  │    │        │              │            │        │不得詳細│
  │    │        │              │            │        │退款數額│
  ├──┼────┼───────┼──────┼────┼────┤
  │32  │趙莉莉  │同上          │95年5月4日  │13,000  │約5,000 │
  ├──┼────┼───────┼──────┼────┼────┤
  │33  │敬永發  │行政院國軍退除│95年12月26日│12,500  │約7,000 │
  │    │        │役官兵輔導委員│            │        │        │
  │    │        │會蘇澳榮民醫院│            │        │        │
  ├──┼────┼───────┼──────┼────┼────┤
  │34  │謝素貞  │同上          │95年12月6日 │12,100  │約4,000 │
  ├──┼────┼───────┼──────┼────┼────┤
  │35  │王弘志  │臺北市政府環保│95年2月9日  │13,000  │約8,280 │
  │    │        │局垃圾衛生掩埋│            │        │        │
  │    │        │場            │            │        │        │
  ├──┼────┼───────┼──────┼────┼────┤
  │36  │王迪莊  │臺北市政府環保│95年8月15日 │13,000  │約8,000 │
  │    │        │局大安區隊    │            │        │        │
  ├──┼────┼───────┼──────┼────┼────┤
  │37  │王進義  │臺北市政府環保│95年6月12日 │13,000  │約5,000 │
  │    │        │局垃圾衛生掩埋│            │        │        │
  │    │        │場            │            │        │        │
  ├──┼────┼───────┼──────┼────┼────┤
  │38  │陳錦地  │同上          │95年6月12日 │13,000  │約8,280 │
  ├──┼────┼───────┼──────┼────┼────┤
  │39  │林良助  │臺灣郵政公司宜│95年2月20日 │12,000  │約3,000 │
  │    │        │蘭郵局        │            │        │        │
  ├──┼────┼───────┼──────┼────┼────┤
  │40  │林福隆  │臺灣郵政公司基│95年1月2日  │16,500  │約11,500│
  │    │        │隆郵局        │            │        │        │
  ├──┼────┼───────┼──────┼────┼────┤
  │41  │林得勝  │同上          │95年3月21日 │13,000  │約8,000 │
  ├──┼────┼───────┼──────┼────┼────┤
  │42  │李錫鑫  │同上          │95年5月19日 │13,000  │約9,000 │
  ├──┼────┼───────┼──────┼────┼────┤
  │43  │李木春  │臺灣郵政公司宜│95年5月22日 │12,800  │約5,000 │
  │    │        │蘭郵局        │            │        │        │
  ├──┼────┼───────┼──────┼────┼────┤
  │44  │林淑敏  │宜蘭縣政府警察│95年11月27日│12,500  │不詳    │
  │    │        │局宜蘭分局工友│            │        │        │
  ├──┼────┼───────┼──────┼────┼────┤
  │45  │李清榮  │宜蘭縣政府冬山│95年7月6日  │12,500  │約7,000 │
  │    │        │鄉公所        │            │        │        │
  ├──┼────┼───────┼──────┼────┼────┤
  │46  │游源田  │同上          │95年7月6日  │12,000  │約7,000 │
  ├──┼────┼───────┼──────┼────┼────┤
  │47  │李木田  │同上          │95年8月25日 │13,000  │約7,000 │
  ├──┼────┼───────┼──────┼────┼────┤
  │48  │林吉昌  │宜蘭縣政府礁溪│95年8月14日 │13,000  │約8,000 │
  │    │        │鄉公所        │            │        │        │
  ├──┼────┼───────┼──────┼────┼────┤
  │49  │魏志芳  │同上          │95年12月8日 │12,150  │已記不得│
  ├──┼────┼───────┼──────┼────┼────┤
  │50  │游明順  │同上          │95年12月21日│13,000  │約3,000 │
  └──┴────┴───────┴──────┴────┴────┘
附表二、全億茶行部分：
  ┌──┬────┬───────┬──────┬────┬────┐
  │編號│被告姓名│所屬機關      │刷卡日期    │刷卡金額│退現金額│
  │    │        │              │            │（元）  │（元）  │
  ├──┼────┼───────┼──────┼────┼────┤
  │ 1  │陳勇志  │交通部臺灣鐵路│95年12月21日│13,200  │約8,000 │
  │    │        │管理局宜蘭工務│            │        │        │
  │    │        │段            │            │        │        │
  ├──┼────┼───────┼──────┼────┼────┤
  │ 2  │林春賢  │同上          │95年12月21日│13,200  │約7,000 │
  │    │        │              │            │        │至8,000 │
  ├──┼────┼───────┼──────┼────┼────┤
  │ 3  │邱旺德  │同上          │95年3月14日 │13,000  │約8,000 │
  ├──┼────┼───────┼──────┼────┼────┤
  │ 4  │吳慶東  │同上          │95年3月14日 │12,500  │約8,000 │
  ├──┼────┼───────┼──────┼────┼────┤
  │ 5  │張旺金  │同上          │95年3月14日 │13,000  │約8,000 │
  ├──┼────┼───────┼──────┼────┼────┤
  │ 6  │黃政宜  │同上          │95年4月24日 │12,500  │約8,000 │
  └──┴────┴───────┴──────┴────┴────┘


司法院資訊處製作；財團法人民間司法改革基金會備份。
